臺灣高等法院刑事判決　　 96年度上訴字第3371號、第3522號
上　訴　人　臺灣臺北地方法院檢察署檢察官
被　　　告　甲○○
　　　　　　　　　　現於臺灣台北監獄台北分監
指定辯護人　本院公設辯護人　李廣澤
上　訴　人
即　被　告　曾德華
上列上訴人因被告等毒品危害防制條例等案件，不服臺灣臺北地
方法院九十五年度訴字第二０七五號、九十六年度訴字第四五九
號，中華民國九十六年七月十九日第一審判決（起訴案號：臺灣
臺北地方法院檢察署九十五年度偵字第二三七九八號、九十六年
度蒞追字第四號），提起上訴，本院判決如下：
    主  文
上訴駁回。
    事  實
一、曾德華前於民國（下同）九十五年十一月二日，於臺灣臺北
    地方法院檢察署檢察官偵查中，已依證人身分具結證述：九
    十五年十一月一日受讓甲○○轉讓之海洛因與安非他命，該
    日係第二次自甲○○處受讓毒品，第一次乃九十五年十一月
    一日前三、四日，在甲○○住處由甲○○轉讓海洛因與安非
    他命毒品供其施用無訛；嗣於九十六年三月二十二日上午，
    在臺灣臺北地方法院審理九十五年度訴字第二０七五號甲○
    ○違反毒品危害防制條例案件之期日，以證人身分就甲○○
    轉讓毒品犯行作證時，經告以得依刑事訴訟法第一百八十一
    條規定拒絕證言，並供前具結後，詎曾德華為解免甲○○刑
    責，竟出於偽證之犯意，而翻異證詞改稱：九十五年十一月
    一日為警查獲當日，是第一次自甲○○處受讓毒品海洛因與
    安非他命，也並未在三、四天前向甲○○拿過海洛因與安非
    他命等語，就與案情有重要關係之事項為虛偽陳述，足以影
    響審判結果及正確性。
二、案經臺灣臺北地方法院檢察署檢察官簽分偵辦。
    理  由
壹、被告曾德華有罪部分：
一、上揭犯罪事實，業據上訴人即被告曾德華於原審及本院審理
    時坦承不諱（見原審九十六年度訴字第459號卷第35頁正面
    、反面、第46頁及本院審判筆錄），並有臺灣臺北地方法院
    檢察署九十五年度偵字第23798號九十五年十一月二日偵訊
    筆錄（見原審法院九十五年度訴字第2075號卷第63頁至第66
    頁）、原審法院九十五年度訴字第2075號九十六年三月二十
    二日審判筆錄（見原審法院九十五年度訴字第2075號卷第75
    頁至第85頁）、九十五年十一月二日、九十六年三月二十二
    日被告曾德華具結結文各一紙（見原審法院九十五年度訴字
    第2075號卷第66頁、第85頁）附卷可佐。綜此，由上開偵訊
    筆錄、審判筆錄、具結結文二紙等補強證據，足證被告前開
    出於任意性之自白核與事實相符。是本件事證明確，被告曾
    德華犯行堪以認定，應予依法論科。
二、按「於執行審判職務之公署審判時或於檢察官偵查時，證人
    、鑑定人、通譯於案情有重要關係之事項，供前或供後具結
    ，而為虛偽陳述者，處七年以下有期徒刑。」、「犯第一百
    六十八條至第一百七十一條之罪，於所虛偽陳述或所誣告之
    案件，裁判或懲戒處分確定前自白者，減輕或免除其刑。」
    ，刑法第一百六十八條、第一百七十一條分別定有明文。
    又按刑法上之偽證罪，為形式犯，不以結果之發生為要件，
    證人於供前或供後具結而就案情有重要關係事項，故為虛偽
    陳述，其犯罪即成立，而該罪所謂於案情有重要關係之事項
    ，則指該事項之有無，足以影響於裁判之結果者而言，至於
    其虛偽陳述，法院已否採為裁判或檢察官據為處分之基礎，
    或有無採為基礎之可能，皆於偽證罪之成立無影響，最高法
    院七十一年臺上字第8127號、八十四年臺上字第3949號判例
    分別可資參照。
三、查：本件被告曾德華於九十六年三月二十二日在原審法院審
    理九十五年度訴字第2075號甲○○違反毒品危害防制條例案
    件之期日，以證人身分就甲○○轉讓毒品犯行作證時，經告
    以得依刑事訴訟法第一百八十一條規定拒絕證言，並供前具
    結後，詎曾德華為解免甲○○刑責，竟出於偽證之犯意，而
    翻異證詞改稱：九十五年十一月一日為警查獲當日，是第一
    次自甲○○處受讓毒品海洛因與安非他命，也並未在三、四
    天前向甲○○拿過海洛因與安非他命之證詞，既非屬實，對
    被告甲○○犯行亦可能因此證言而受有影響，故被告曾德華
    所為前揭證詞，自屬與上揭案情有重要關係之事項無疑，而
    於原審法院審理時，供前具結仍為虛偽之陳述，核被告曾德
    華所為，係犯刑法第一百六十八條之偽證罪。查被告曾德華
    於所虛偽陳述之本案裁判確定前自白，應依刑法第一百七十
    二條減輕其刑。
四、又查立法院在九十六年六月十五日立法通過制定「中華民國
    九十六年罪犯減刑條例」，並經總統公佈，自同年七月十六
    日施行。依該條例第二條第一項規定：「犯罪在中華民國九
    十六年四月二十四日以前者，除本條例另有規定外，依下列
    規定減刑：一、死刑減為無期徒刑。二、無期徒刑減為有期
    徒刑二十年。三、有其徒刑、拘役或罰金，減其刑二分之一
    。」，被告所犯上開刑法第一百六十八條之偽證罪，符合上
    開減刑之規定，應予減其宣告刑二分之一。
五、原審援引刑法第一百六十八條、中華民國九十六年罪犯減刑
    條例第二條第一項第三款、第七條等規定，審酌被告曾德華
    違反證人到庭作證應據實陳述之義務，任意虛捏情詞，嚴重
    影響司法威信，對國家司法權之行使產生重大危害，惡性非
    輕，惟被告犯罪後坦承不諱，犯後態度尚稱良好，且於所虛
    偽陳述之本案裁判確定前自白，依刑法第百七十二2條減輕
    其刑等一切情狀，量處有期徒刑二月，復以被告犯罪時間在
    中華民國九十四年四月二十四日以前，符合中華民國九十六
    年罪犯減刑條例第二條第一項第三款所規定減刑之要件，而
    依同條例第二條第一項第三款之規定，減其宣告刑二分之一
    ，為有期徒刑壹月，其認事用法均無不當，量刑亦稱妥適。
    本件被告之上訴意旨徒求減輕，難認為有理由，應予駁回。
貳、被告甲○○被訴販賣第一級毒品無罪部分：
一、本件公訴意旨略以：被告甲○○基於販賣第一級毒品海洛因
    以營利之意圖，於九十五年十月下旬，在台北市○○○路、
    歸綏街口向姓名年籍不詳綽號「小胖」之男子，以新台幣（
    下同）二十三萬元之代價販入數量不詳之海洛因後即繼續持
    有上揭海洛因，除伺機出售外，並供自己施用或轉讓他人使
    用。其間於同月二十四日晚間二十一時四十七分後某時，以
    三千元、同月二十八日晚間二十二時三十九分後某時，以千
    百元之代價、同月三十日晚間二十二時二十二分後某時，以
    一千元之代價，在台北市○○○路四０九號八樓之二十八室
    住處，販賣數量不詳之海洛因予顏依雯，因認被告甲○○所
    為另涉犯毒品危害防制條例第4條第1項之販賣第一級毒品罪
    嫌等語。
二、按被告以外之人於審判外之言詞或書面陳述，除法律有規定
    者外，不得作為證據。又按被告以外之人於審判中有傳喚不
    到者，其於檢察事務官、司法警察官或司法警察調查中所為
    之陳述，經證明具有可信之特別情況，且為證明犯罪事實之
    存否所必要者，得為證據，刑事訴訟法第一百五十九條第一
    項、第一百五十九條之三第三款分別定有明文。經查：
（一）證人顏依雯經原審合法傳喚、拘提均未到庭陳述，此有送
      達回證及拘票在卷可按（見原審九十五95年度訴字第2075
      號卷第39頁、第103至105頁），是證人顏依雯經合法傳喚
      、拘提均不到庭作證，惟查：本件依被告甲○○及其辯護
      人所不爭執證據能力之檢察事務官針對證人顏依雯於九十
      五年十一月一日三十三時五分至同日二十三時三十分，及
      九十五年十一月二日四時四十三分至同日五時三十一分警
      詢錄音帶所做之勘驗筆錄（見九十五年度偵字第23798 號
      卷第155頁至第174頁），顯示錄音內容與警詢筆錄內容多
      所出入，且製作該警詢筆錄之中山分局中山二派出所警員
      即證人林明輝亦於九十五年十一月十七日於原審具結證稱
      ：「（問：顏依雯在警詢筆錄中供稱跟『空仔』買的毒品
      及次數，是指她自己跟『空仔』買的，還是指她男朋友跟
      『空仔』買的，還是她跟她男朋友一起去買的？）因為她
      講話顛三倒四，所以我就照她講的話記，她當時應該是不
      太想指認被告甲○○販賣毒品。」云云，依上開錄音內容
      與警詢筆錄內容多所出入及警詢筆錄製作情形，尚難認定
      該證人顏依雯之警詢筆錄有刑事訴訟法第一百五十九條之
      三所規定之「經證明具有可信之特別情況」之情事，依刑
      事訴訟法第一百五十九條第一項規定，自無證據能力，不
      得作為證據。
（二）至於檢察事務官針對證人顏依雯警詢錄音帶所做之勘驗筆
      錄（見九十五年度偵字第23798號卷第155頁至第174頁）
      ，被告甲○○及其辯護人均未爭執其證據能力，並同意作
      為證據（見原審九十五年度訴字第2075號卷第26頁、第44
      頁），本院審酌其作成時之情況，認為並無不適當之情事
      ，自有證據能力，得作為證據，先此敘明。
三、另按「被告以外之人於偵查中向檢察官所為之陳述，除顯有
    不可信之情況者外，得為證據。」，刑事訴訟法第一百五十
    九條之一第二項定有明文，又按刑事訴訟法第一百五十八條
    之三規定：「證人、鑑定人依法應具結而未具結者，其證言
    或鑑定意見，不得作為證據。」，所謂「依法應具結而未具
    結者」，係指檢察官或法官依刑事訴訟法第一百七十五條之
    規定，以證人身分傳喚被告以外之人（證人、告發人、告訴
    人、被害人、共犯或共同被告）到庭作證，或雖非以證人身
    分傳喚到庭，而於訊問調查過程中，轉換為證人身分為調查
    時，此時其等供述之身分為證人，則檢察官、法官自應依本
    法第一百八十六條有關具結之規定，命證人供前或供後具結
    ，其陳述始符合第一百五十八條之三之規定，而有證據能力
    。若檢察官或法官非以證人身分傳喚，而以告發人、告訴人
    、被害人或共犯、共同被告身分傳喚到庭為訊問時（例如刑
    事訴訟法第七十一條、第二百十九條之六第二項、第二百三
    十六條之一第一項、第二百四十八條之一、第二百七十一條
    第二項、第二百七十一條之一第一項），其身分既非證人，
    即與「依法應具結」之要件不合，縱未命其具結，純屬檢察
    官或法官調查證據職權之適法行使，當無違法可言。而前揭
    不論係本案或他案在檢察官面前作成未經具結之陳述筆錄，
    係屬被告以外之人於偵查中向檢察官所為之陳述，本質上屬
    於傳聞證據，基於保障被告在憲法上之基本訴訟權，除該被
    告以外之人死亡、身心障礙致記憶喪失或無法陳述、滯留國
    外或所在不明而無法傳喚或傳喚不到、或到庭後拒絕陳述等
    情形外，如已經法院傳喚到庭具結而為陳述，並經被告之反
    對詰問，前揭非以證人身分而在檢察官面前未經具結之陳述
    筆錄，除顯有不可信之情況者外，得為證據，並應於判決內
    敘明其符合傳聞證據例外之理由；又前揭非以證人之身分在
    審判中之陳述筆錄，倘該被告以外之人已經法院以證人身分
    傳喚到庭並經具結作證，且由被告為反對詰問，或有前揭傳
    喚不能或詰問不能之情形外，該未經具結之陳述筆錄因屬審
    判上之陳述，自有證據能力；若係在另案法官面前作成之陳
    述筆錄，本質上亦屬傳聞證據，自得依本法第一百五十九條
    之一第一項之規定，認有證據能力。不能因陳述人未經具結
    ，即一律適用本法第一百五十八條之三之規定，排除其證據
    能力（最高法院九十六年度台上字第3527號裁判可資參照）
    。經查，本案檢察官非以證人身分傳喚而以被告身分傳喚顏
    依雯到庭為訊問（見九十五年度偵字第23798號卷第85頁至
    第87頁），其身分既非證人，即與「依法應具結」之要件不
    合，縱未命其具結，純屬檢察官調查證據職權之適法行使，
    當無違法可言。因證人顏依雯經原審法合法傳喚、拘提均未
    到庭陳述，此有送達回證及拘票在卷可按（見原審九十五年
    度訴字第2075號卷第39頁、第103至105頁），是證人顏依雯
    經合法傳喚、拘提均不到庭作證，且無「顯有不可信之情況
    」，依刑事訴訟法第一百五十九條之一第二項之規定，顏依
    雯之偵訊筆錄自有證據能力，得作為證據。
四、按被告未經審判證明有罪確定前，推定其為無罪；犯罪事實
    依證據認定之，無證據不得認定犯罪事實；不能證明被告犯
    罪者，應諭知無罪之判決，刑事訴訟法第一百五十四條、第
    三百零一條第項前段分別定有明文。又事實之認定，應憑證
    據，如未能發現相當證據，或證據不足以證明，自不能以推
    測或擬制之方法，為裁判基礎；且認定犯罪事實所憑之證據
    ，雖不以直接證據為限，間接證據亦包括在內，然而無論直
    接證據或間接證據，其為訴訟上之證明，須於通常一般之人
    均不致有所懷疑，而得確信其為真實之程度者，始得據為有
    罪之認定，倘其證明尚未達到此一程度，而有合理之懷疑存
    在而無從使事實審法院得有罪之確信時，即應由法院為諭知
    被告無罪之判決，亦經最高法院四十年台上字第86號、七十
    六年度台上字第4986號著有判例意旨可資參照。次按毒品危
    害防制條例之販賣毒品罪，所稱「販賣」，必須行為人主觀
    上有營利為目的之意思，客觀上又有販入或賣出或二者兼而
    有之行為為其構成要件。倘若行為人主觀上無營取利益之意
    思，僅係意欲轉讓與他人共同施用而購買毒品時，因與「販
    賣」之構成要件不相符合，仍難逕繩以販賣之罪。
五、本件公訴意旨認被告甲○○涉犯販賣第一級毒品罪，無非係
    以證人顏依雯於警詢之證詞（警詢筆錄及警詢錄音帶勘驗筆
    錄）、被告甲○○及顏依雯所使用行動電話之通聯紀錄、扣
    案被告甲○○所有之第一級毒品海洛因二十六包（合計淨重
    25.14公克，純質淨重7.66公克）、第二級毒品安非他命1
    包（淨重0.2公克，驗餘淨重0.19公克）、現金4萬9700元、
    行動電話0000000000、0000000000、000000 000 0門號SIM
    卡3枚等物為其論據。訊據被告堅詞否認有何販賣毒品之犯
    行，辯稱伊沒有販賣毒品給證人顏依雯，當天是她要跟伊換
    毒品，伊不同意等語。另檢察官之上訴意旨略以：
（一）按供述證據，前後雖稍有差異或矛盾，事實審法院非不可
      本於經驗法則，斟酌其他情形，作合理之比較，定其取捨
      ；又供述證據之一部，認為真實者，予以採取，亦非證據
      法則所不許。因之，證人證述之證據前後縱有差異，事實
      審法院依憑證人前後之供述證據，斟酌其他證據，本於經
      驗法則與論理法則，取其認為真實之一部，作為論罪之證
      據，自屬合法，最高法院95年度台上字第2091號判決意旨
      可參。
（二）原審認證人顏依雯於警詢中之證言，因屬被告以外之人在
      審判外之陳述，且與警詢錄音帶勘驗譯文有出入，而認警
      詢筆錄不可採，並認應以檢察事務官所製作之勘驗筆錄為
      準。而依卷附之錄音之勘驗譯文，雖證人顏依雯之證述或
      有反覆不一，然確有指認被告甲○○，並供承曾向被告甲
      ○○購買毒品三次等語（參本署95年度偵卷23798號卷第
      166、168、169至171頁）；雖證人顏依雯於警詢中供詞反
      覆，並旋於檢察官偵查時改稱係林明助向被告甲○○購買
      云云，原審僅憑此即認證人顏依雯於警詢時所述不可採，
      顯違最高法院上開判決意旨。
（三）參酌本案係承辦員警接獲線報在臺北市○○○路四０九
      號八樓之二十八室有不詳男子販毒，並聲請搜索票後，於
      九十五年十一月一日晚間，在該處樓下埋伏查獲顏依雯，
      並在其身上扣得第一級海洛因一小包等情，業據證人即臺
      北市政府警察局中山分局中山二派出所警員林明輝於偵查
      中證述綦詳，亦可認定證人顏依雯自被告住處離開時，身
      上確帶有第一級毒品海洛因。次按，證人顏依雯所持用，
      登記在林明助名下，號碼為「0000000000號」行動電話與
      被告所有之號碼為「0000000000號」行動電話通聯紀錄相
      互比對，證人顏依雯與被告自九十五年十月間起即有密集
      通話紀錄，九十五年十月二十四、二十八、三十日，亦聯
      繫甚繁，且通話之基地台位置大多被告住家附近；衡諸甲
      ○○與顏依雯既非至親故舊，亦無嫌隙宿怨，二人係為買
      賣海洛因一事有所聯絡，即甚明確。本案經警持臺灣臺北
      地方法院法官核發之搜索票進入被告住所搜索時，在被告
      住處之床頭櫃上及茶葉罐內查獲之海洛因二十六小包、分
      裝袋二十三只，被告遭查扣之海洛因數量甚多，並分裝為
      二十八小包，且每包重量相同（均為1/ 4錢或1/8錢），
      堪認扣案之海洛因顯非單純供被告施用等情甚明。再者，
      證人顏依雯雖又於檢察官偵查時改稱：扣案的海洛因係伊
      在九十五年十月三十一日上午十時左右去找阿明拿的，伊
      被查獲當要去找朋友小芳，但是小芳不在，所以就去找空
      仔（即被告甲○○），伊是因所購得的海洛因不好，想要
      換一些來摻，空仔是我老公林明助向他買的云云，而認其
      與警詢顯非一致。惟證人林明助於檢察官偵查中結證稱：
      「（問：毒品來源?）在我家附近的公園，跟『小龍』買
      的」、「（問：有無跟甲○○買過毒品）沒有」等語，顯
      與證人顏依雯於偵查中之供述不符，顯為迴護被告之詞。
      綜上，依前述證據相互勾稽，均足以擔保證人顏依雯於警
      詢中指訴被告確有販賣第一級毒品海洛因罪嫌之證詞為真
      。原審未審酌卷內其他相關證據，僅以證人顏依雯於警詢
      中所述前後不一即全然不採，其證據取捨顯有不當云云。
六、本院查：
（一）本件依檢察事務官針對證人顏依雯於九十五年十一月一日
      二十三時五分至同日二十三時三十分，及九十五年十一月
      二日四時四十三分至同日五時三十一1分警詢錄音帶所做
      之勘驗筆錄（見九十五年度偵字第23798號卷第155頁至第
      174頁），如前所述，依刑事訴訟法第一百五十九條第一
      項規定，自無證據能力，不得作為證據，自不得以該警詢
      筆錄作為認定被告甲○○有販賣毒品之證據，原審此部分
      認定，與上訴意旨所指最高法院95年度台上字第2091號判
      決意旨，並不相違。至證人顏依雯警詢錄音譯文，雖曾言
      及向被告甲○○購買毒品云云，惟同時亦稱係向淡水之「
      阿明」購買，前後所言，復不一致，難予採信。
（二）嗣證人顏依雯於偵查中雖陳稱：「（問：你去找甲○○何
      事？）我去找他跟他說我的海洛因不好，想要跟他換一些
      來參，但他這次是說他沒有什麼生意，所以不能跟我換。
      」、「（問：（提示卷附顏依雯警詢筆錄）在警詢時所述
      你是跟空仔及阿明二人購買毒品，所述空仔是指何人？）
      空仔是我老公林明助跟他買毒品的，我跟林明助有結婚但
      是身分證沒有登記，我是跟阿明買的，當初我有跟警察這
      樣子講。」、「（問：老公何時跟空仔購買毒品過？）我
      真的不知道，因為我需要上班，是我老公跟我講他都是找
      空仔，所以應該是跟空仔拿，但是拿是要錢的，應該是拿
      海洛因毒品。」、「（問：你老公向空仔購買毒品，空仔
      是指何人？）就是剛才所述的甲○○。」、「（問：（提
      示顏依雯警詢筆錄）在警詢時為何還說你跟空仔買過毒品
      共3次，而且是購買海洛因？）我是強調我是跟阿明拿3次
      ，不是跟空仔。」、「（問：有無見過甲○○賣毒品給你
      先生？）我沒有見過我在上班。」等語（見九十五年度偵
      字第23798號卷第85頁至第87頁），依證人顏依雯上開證
      言內容，係向「阿明」購買毒品，並非向甲○○購買毒品
      ，伊所稱甲○○賣毒品給伊先生林明助，亦僅係推測之詞
      ，證人顏依雯並未見過甲○○賣毒品給伊先生林明助，此
      等說詞，亦與前述警詢錄音譯文不符。至顏依雯之夫即證
      人林明助於偵查中具結證稱：「（問：是否認識顏依雯？
      ）認識。那這樣我知道甲○○是誰了，就是空仔（問：你
      跟顏依雯是何關係？）夫妻，我們有公證，但沒有去登記
      。（問：你有無施用毒品？）有，我有施用毒品。（問：
      毒品來源？）在我家附近的公園，是跟「小龍」買的。（
      問：有無跟甲○○買過毒品？）沒有。（問：確定嗎？）
      確定（問：（當庭朗讀顏依雯警詢筆錄及內勤檢察官訊問
      筆錄要旨）有何意見？）我沒有跟空仔拿毒品過。」等語
      （見九十五年度偵字第23798號卷第128頁至第130頁），
      證人林明助已明確證述並未向甲○○購買毒品甚明，故證
      人顏依雯所言，自難逕信。
（三）綜上所述，依檢察事務官針對證人顏依雯警詢錄音帶所做
      之勘驗筆錄顯示錄音內容與警詢筆錄內容多所出入，並參
      酌警詢筆錄製作情形，該警詢筆錄無證據能力，不得作為
      證據。而證人顏依雯於警詢錄音譯文內容觀之，其購買毒
      品之對象不一，偵查中則指述伊係向阿明購買毒品，並非
      向甲○○購買毒品，伊雖稱甲○○賣毒品給伊先生林明助
      ，亦僅係推測之詞，證人顏依雯亦證稱並未見過甲○○賣
      毒品給伊先生林明助。而證人林明助於偵查中具結證實並
      未向甲○○購買毒品，則證人顏依雯雖稱甲○○賣毒品給
      伊先生林明助，既與證人林明助於偵查中具結證詞不符，
      證人顏依雯該部分證詞，自不足採。
（四）至上訴意旨所指：「本案係承辦員警接獲線報在臺北市○
      ○○路四０九號八樓之二十八室有不詳男子販毒，並聲請
      搜索票後，於九十五年十一月一日晚間，在該處樓下埋伏
      查獲顏依雯，並在其身上扣得第一級海洛因一小包」，足
      可認定證人顏依雯自被告住處離開時，身上確帶有第一級
      毒品海洛因乙節，按「承辦員警接獲線報」之內容是否真
      實無誤？係由何人舉發？有無他人夾怨報復，故為誣報？
      均尚存疑。再者，上訴意旨所指：「顏依雯所持用，登記
      在林明助名下，號碼為0000000000行動電話與被告所有之
      號碼為0000 000000號行動電話通聯紀錄相互比對，證人
      顏依雯與被告自95年10月間起即有密集通話紀錄，九十五
      年十月二十四、二十八、三十日亦聯繫甚繁，且通話之基
      地台位置大多被告住家附近」乙節，按上開行動電話之密
      集通話，並不能即能證明其通話之內容係談買賣第一級毒
      品海洛因之事宜，且復無通話之內容錄音存查，是尚難以
      之為被告甲○○確有販第一級毒品海洛因之證明。至上訴
      意旨另指：「經警持臺灣臺北地方法院法官核發之搜索票
      進入被告住所搜索時，在被告住所搜索時，在被告住處之
      床頭櫃上及茶葉罐內查獲之海洛因二十六小包、分裝袋二
      十三只，被告遭查扣之海洛因數量甚多，並分裝為二十六
      小包，且每包重量相同（均為1/4錢或1/8錢），堪認扣案
      之海洛因顯非單純供被告施用」乙節，按被告甲○○前有
      施用第一級毒品海洛因之前科，經判處罪刑確定；且在本
      案中，其復因轉讓第一級毒品海洛因，為原審判處罪刑，
      合併定執行刑為有其徒刑壹年參月確定，此有判決書存卷
      可考，如無其他積極證據足資證明被告甲○○上開查扣之
      毒品係為出售而持有，要不能因之即遽予推定其有上開販
      賣第一級毒品之不法情事，而令負上開販賣之罪責。
八、綜合上述，本件被告甲○○被訴販賣第一級毒品海洛因之犯
    行尚屬不能證明，此外，復查無其他積極事證足資證明被告
    甲○○有販賣第一級毒品之犯行，公訴意旨認被告甲○○係
    犯販賣毒品罪，自有未合。從而，揆諸前揭法條規定及最高
    法院判例要旨，既不能證明被告甲○○有何販賣第一級毒品
    之犯行，自應就此部分，諭知被告甲○○無罪之判決。原審
    以被告甲○○之被訴販賣第一級毒品海洛因之犯行不能證明
    ，而為被告無罪之諭知，經核其認事用法均無不合。本件公
    訴人之上訴意旨，仍執前詞，指摘原判決此部分不當，為無
    理由，應予駁回。
參、被告甲○○另犯轉讓第一級毒品海洛因部分，業經判處罪刑
    ，並合併定執行有期徒刑壹年參月確定，附此敘明。
肆、據上論斷，應依刑事訴訟法第三百六十八條，判決如主文。
本案經檢察官李良忠到庭執行職務。
中　　華　　民　　國　　96　　年　　10　　月　　9 　　日
                  刑事第三庭審判長法  官  許國宏
                                  法  官  楊貴志
                                  法  官  許增男
以上正本證明與原本無異。
如不服本判決，應於收受送達後十日內向本院提出上訴書狀，其
未敘述上訴之理由者並得於提起上訴後十日內向本院補提理由書
（均須按他造當事人之人數附繕本）。
                                  書記官  葉金發
中　　華　　民　　國　　96　　年　　10　　月　　9 　　日
附錄本判決所論罪科刑法條：
毒品危害防制條例
中華民國刑法第168條：
於執行審判職務之公署審判時或於檢察官偵查時，證人、鑑定人
、通譯於案情有重要關係之事項，供前或供後具結，而為虛偽陳
述者，處七年以下有期徒刑。
